臺灣高等法院臺中分院刑事裁定　
111年度聲字第1355號
聲  請  人  臺灣高等檢察署臺中檢察分署檢察官     
受  刑  人  陳嘉文



上列聲請人因受刑人數罪併罰有二裁判以上，聲請定其應執行之
刑（聲請案號：111年度執聲字第602號），本院裁定如下：
    主  文
陳嘉文因犯如附表所示各罪所處之刑，應執行有期徒刑貳年陸月
。
    理  由
一、聲請意旨略以：受刑人陳嘉文因詐欺等數罪，先後經判決確
    定如附表，應依刑法第53條、第51條第5款規定，定其應執
    行之刑，爰依刑事訴訟法第477條第1項聲請裁定。
二、按數罪併罰，有二裁判以上者，依刑法第51條之規定，定其
    應執行之刑。數罪併罰，分別宣告其罪之刑，如宣告多數有
    期徒刑者，於各刑中之最長期以上，各刑合併之刑期以下，
    定其刑期。但不得逾30年。刑法第53條、第51條第5款分別
    定有明文。
三、查本件受刑人因犯如附表所示數罪，經本院先後判處如附表
    所示之刑確定，有各該案件判決書及臺灣高等法院被告前案
    紀錄表附卷可稽。本院審核結果，認檢察官聲請為有理由，
    應予准許，並衡酌受刑人所犯各罪之犯罪類型、行為態樣、
    手段、動機、侵害法益種類、責任非難重複程度，以及本院
    函知受刑人得於文到5日內就本件定應執行刑陳述意見，受
    刑人具狀表示無意見(見卷附本院函稿、陳述意見調查表)等
    情狀，經整體評價後，定其應執行刑如主文所示。
四、據上論斷，應依刑事訴訟法第477條第1項、刑法第53條、第
    51條第5款，裁定如主文。
中　　華　　民　　國　　111 　年　　7 　　月　　27　　日
                  刑事第八庭  審判長法  官  林清鈞
                                    法  官  簡婉倫
                                    法  官  黃小琴
以上正本證明與原本無異。
如不服本裁定，應於收受送達後5日內向本院提出抗告書狀(須附
繕本)。因疫情而遲誤不變期間，得向法院聲請回復原狀。

                                    書記官  李宜珊
　　　　　　　　　　　　　　　　　　
中　　華　　民　　國　　111 　年　　7 　　月　　27　　日
附表：     編號  1 2 3 罪名  詐欺 詐欺 詐欺 宣告刑  有期徒刑1年3月 有期徒刑7月(8罪) 有期徒刑9月(3罪) 犯罪日期  108/04/15 108/04/04(2罪) 108/04/08(3罪) 108/04/09(2罪) 108/04/10(1罪) 108/04/09 108/04/12 108/04/15 偵查機關 年度案號  臺中地檢108年度 偵字第12239號等 臺中地檢108年度 偵字第12239號等 臺中地檢108年度 偵字第12239號等 最後事實審 法　院 臺灣高等法院 臺中分院 臺灣高等法院 臺中分院 臺灣高等法院 臺中分院  案　號 109年度金上訴字 第2878號等 109年度金上訴字 第2878號等 109年度金上訴字 第2878號等  判決日期 110/08/31 110/08/31 110/08/31 確定判決 法院 最高法院 最高法院 最高法院  案號 111年度台上字 第379號等 111年度台上字 第379號等 111年度台上字 第379號等  判　　決 確定日期 111/02/17 111/02/17 111/02/17 是否為得易科 罰金之案件  不得易科罰金 不得易服社會勞動 不得易科罰金 不得易服社會勞動 不得易科罰金 不得易服社會勞動 備註  臺中地檢111年度 執字第2892號 臺中地檢111年度 執字第2892號 臺中地檢111年度 執字第2892號   編號1至6曾定應執行有期徒刑2年   
附表：     編號  4 5 6 罪名  詐欺 詐欺 詐欺 宣告刑  有期徒刑8月(5罪) 有期徒刑1年1月 有期徒刑1月2月 (3罪) 犯罪日期  108/04/10(1罪) 108/04/12(1罪) 108/04/13(1罪) 108/04/15(2罪) 108/04/08 108/04/10 108/04/11 108/04/13 偵查機關 年度案號  臺中地檢108年度 偵字第12239號等 臺中地檢108年度 偵字第12239號等 臺中地檢108年度 偵字第12239號等 最後事實審 法　院 臺灣高等法院 臺中分院 臺灣高等法院 臺中分院 臺灣高等法院 臺中分院  案　號 109年度金上訴字 第2878號等 109年度金上訴字 第2878號等 109年度金上訴字 第2878號等  判決日期 110/08/31 110/08/31 110/08/31 確定判決 法院 最高法院 最高法院 最高法院  案號 111年度台上字 第379號等 111年度台上字 第379號等 111年度台上字 第379號等  判　　決 確定日期 111/02/17 111/02/17 111/02/17 是否為得易科 罰金之案件  不得易科罰金 不得易服社會勞動 不得易科罰金 不得易服社會勞動 不得易科罰金 不得易服社會勞動 備註  臺中地檢111年度 執字第2892號 臺中地檢111年度 執字第2892號 臺中地檢111年度 執字第2892號   編號1至6曾定應執行有期徒刑2年   
附表：     編號  7 8  罪名  詐欺 詐欺  宣告刑  有期徒刑1年2月 有期徒刑9月  犯罪日期  108/04/13 108/04/13  偵查機關 年度案號  彰化地檢109年度 偵字第188號 彰化地檢109年度 偵字第188號  最後事實審 法　院 臺灣高等法院 臺中分院 臺灣高等法院 臺中分院   案　號 110年度金上訴字 第1282號 110年度金上訴字 第1282號   判決日期 110/09/07 110/09/07  確定判決 法院 最高法院 最高法院   案號 111年度台上字 第1246號 111年度台上字 第1246號   判　　決 確定日期 111/03/16 111/03/16  是否為得易科 罰金之案件  不得易科罰金 不得易服社會勞動 不得易科罰金 不得易服社會勞動  備註  彰化地檢111年度 執字第1475號 彰化地檢111年度 執字第1475號    編號7、8曾定應執行有期徒刑1年4月